# 发电企业培训费是否可资本化？

提问人：wangjp711110 时间：2011-09-30 14:34:47
发电企业生产准备费中的生产人员提前进厂培训费是否可资本化？

回答人：chenyiwei
通常，培训费不可以资本化。如果同时符合以下条件的，可以将培训费确认为长期待摊费用，在相关劳动合同约定的服务期限内摊销： 1 、培训涉及的内容为本企业的专用内容，如果参训人员离开本企业则无价值，即培训的目的完全是为了本企业经营的需要，而不是为了培训对象未来的职业发展，从而可以排除企业以承担培训费的方式为参训人员提供变相的职工薪酬的可能性。 2 、企业和参训人员根据《劳动合同法》第 22 条和《劳动合同法实施条例》第 16 条的规定，在劳动合同中约定了服务期限条款，并约定如果在服务期限内提前离职，则需按照尚未完成的服务期限占总的劳动合同期限的比例向企业返还部分培训支出。

提问人：wangjp711110 时间：2011-10-01 11:02:36
谢谢，陈老师。 可否告之准则相关内容的出处？

回答人：chenyiwei
准则中没有明确的规定，但可以从准则的基本原则出发推导出来，主要理论依据是资产的定义（未来经济利益是否存在，是否很可能流入企业，能否使用货币计量）。

提问人：liucicpa 时间：2014-06-30 15:07:34
陈老师，还有一个疑问想清缴一下。
公司的生产准备期较长（约2-3年），相关人员会陆续间断性的参加一系列培训（相关的培训构成一个整体的知识体系），不培训的时间主要进行相关生产准备工作。则长期待摊费用是在什么时候开始摊销，整条生产线投产后，还是每次培训结束后？

回答人：chenyiwei
如果培训费满足资本化条件的，应当自相应的培训完成之日起在剩余的劳动合同期限内摊销。